【裁判字號】    92,台上,1233
【裁判日期】    920612
【裁判案由】    給付資遣費等
【裁判全文】
最高法院民事裁定                            九十二年度台上字第一二三三號
    上  訴  人  美商亞斯克電腦系統股份有限公司台灣分公司
    法定代理人  戎  浩
    訴訟代理人  王  健律師
                陳相儒律師
    被 上訴 人  丙○○
                丁○○
                乙○○
                戊○○
                己○○
                甲○○
右當事人間請求給付資遣費等再審事件，上訴人對於中華民國九十一年十二月十九日
台灣高等法院第二審判決（九十一年度勞再字第一號），提起上訴，本院裁定如左：
    主  文
上訴駁回。
第三審訴訟費用由上訴人負擔。
    理  由
按對於第二審判決上訴，非以其違背法令為理由，不得為之。又提起上訴，上訴狀內
應記載上訴理由，表明原判決所違背之法令及其具體內容，暨依訴訟資料合於該違背
法令之具體事實，民事訴訟法第四百六十七條、第四百七十條第二項定有明文。而依
同法第四百六十八條規定，判決不適用法規或適用不當者，為違背法令；依同法第四
百六十九條規定，判決有該條所列各款情形之一者，為當然違背法令。是當事人提起
上訴，如依民事訴訟法第四百六十八條規定，以第二審判決有不適用法規或適用法規
不當為理由時，其上訴狀或理由書應表明該判決所違背之法令條項，或有關判例、解
釋之字號，或成文法以外之習慣或法理等及其具體內容，暨係依何訴訟資料合於該違
背法令之具體事實；如以民事訴訟法第四百六十九條所列各款情形為理由時，其上訴
狀或理由書應表明該判決有合於各該條款規定情形之具體內容，及係依何訴訟資料合
於該違背法令之具體事實。上訴狀或理由書如未依上述方式表明，或其所表明者顯與
上開法條規定不合時，即難認為已合法表明上訴理由，其上訴自非合法。本件上訴人
對第二審判決提起上訴，雖以該判決違反民事訴訟法第四百九十六條第一項第十三款
規定及本院三十三年上字第二六○○號等相關判例為由，惟核其上訴理由狀所載內容
，仍屬就原審取捨證據、認定事實及解釋契約之職權行使，暨與判決結果不生影響之
其他不相涉本院判例或理由，指摘原判決不當，並就原審本於上開職權之行使所論斷
：本件上訴人雖於前訴訟程序上訴第三審時，提出 Ingres 公司與香港商艾斯克電腦
系統有限公司台灣分公司（下稱港商艾斯克公司）間之業務移轉協議書影本作為附件
，並以 Ingres 公司與其及港商艾斯克公司同為 The ASK Group, INC.之子公司，兩
者間並非同一公司，其於第二審曾數度陳明，該香港Ernst & Young 會計師事務所於
一九九三年七月一日之傳真信函承認其收到經 Ingres 公司簽名之業務移轉協議書，
與其無關，不生何法律上之拘束力資為上訴理由。惟該第三審業經審酌後認為第二審
判決於法並無違誤，上訴論旨，徒就第二審所為之論斷，泛言未論斷或論斷矛盾等詞
，指摘該部分不當，非有理由，因而判決駁回其上訴。上訴人復以內容完全相同之協
議書影本提起再審之訴，應認係以已依上訴主張之事由而不得聲明不服。況該依上述
第二審判決理由欄第五項所載，除依上開會計師事務所一九九三年七月一日所發傳真
信函為認定事實之基礎外，尚依 The ASK Group, INC. 公司與香港Ernst & Young會
計師事務所間自一九九三年四月起往來之其他傳真信函、致遠會計師事務所函、證人
黃莉莉證詞及上訴人未能舉反證證明 The ASK Group,INC. 已取消原預定之業務移轉
計畫等情，認定上訴人與港商艾斯克公司有概括承受關係之存在。上訴人提出之Ing-
res 公司與港商艾斯克公司間之業務移轉協議書影本，亦無由使上訴人受有利益之裁
判，其再審之訴，為無理由等情，泛言謂為違法，而非表明該判決所違背之法令及其
具體內容，暨依訴訟資料合於該違背法令之具體事實，難認其已合法表明上訴理由。
依首揭說明，應認其上訴為不合法。
據上論結，本件上訴為不合法。依民事訴訟法第四百八十一條、第四百四十四條第一
項、第九十五條、第七十八條，裁定如主文。
中      華      民      國    九十二    年      六      月     十二     日
                              最高法院民事第五庭
                                  審判長法官  朱  錦  娟
                                        法官  顏  南  全
                                        法官  許  澍  林
                                        法官  葉  勝  利
                                        法官  劉  福  聲
      右正本證明與原本無異
                                              書  記  官
中      華      民      國    九十二    年      六      月    二十五    日
                                                                        Ｔ


司法院資訊處製作；財團法人民間司法改革基金會備份。
